【裁判字號】    92,訴,233
【裁判日期】    920429
【裁判案由】    違反毒品危害防制條例
【裁判全文】
臺灣屏東地方法院刑事判決                          九十二年度訴字第二三三號
    公  訴  人  臺灣屏東地方法院檢察署檢察官
    被      告  甲○○
右列被告因違反毒品危害防制條例案件，經檢察官提起公訴（九十二年度毒偵緝字第
六二號）及移送併辦（九十二年度偵字第四九七號），本院判決如左：
     主  文
甲○○連續施用第一級毒品，處有期徒刑拾月，扣案之注射針筒貳支及殘渣夾鍊袋參
個沒收之。又連續施用第二級毒品，處有期徒刑伍月。應執行有期徒刑壹年貳月，扣
案之注射針筒貳支及殘渣夾鍊袋參個沒收之。
    事  實
一、甲○○曾因施用毒品案件，經本院八十七年度毒聲字第八九四號裁定送勒戒處所
    觀察、勒戒，嗣無繼續施用傾向，經臺灣屏東地方法院檢察署檢察官於八十七年
    十二月十六日以八十七年度偵緝字第一五三號不起訴處分確定。其於五年內復基
    於施用第一級毒品海洛因之概括犯意，自九十一年六月上旬某日起至九十二年二
    月十六日止連續在屏東縣屏東市不詳處所施用第一級毒品海洛因，約二、三日一
    次；另基於施用第二級毒品安非他命之概括犯意，自九十一年六月上旬某日起至
    同年八月二十四日止連續在屏東縣屏東市中山公園廁所內施用第二級毒品安非他
    命三次。其於九十一年六月六日十七時五十分為警於屏東縣屏東市○○路七巷二
    八號查獲，並扣得注射針筒一支、玻璃吸食器一支、注射用水一瓶、空塑膠帶七
    十七個及海洛因一包（淨重○‧六二公克，包裝重○‧二九公克）；再於九十一
    年八月二十五日十時三十分為警於屏東縣屏東市○○路七十九號（雍東加油站旁
    男用廁所內）查獲，並扣得注射針筒二支及殘渣夾鍊袋一個，並採集檢體尿液送
    驗；又於九十一年八月二十八日八時五十分為警於屏東縣屏東市○○○路二八號
    查獲，並扣得殘渣夾鍊袋二個，並採集檢體尿液送驗；復於九十一年十月三日一
    時為警於屏東縣屏東市○○路與建武路口查獲，並採集檢體尿液送驗；繼於九十
    一年十一月十一日二十二時為警於屏東縣屏東市○○路某處查獲，並採集檢體尿
    液送驗；另於九十二年二月十七日十七時三十分為警於屏東縣屏東市○○○街五
    十九巷口查獲，並採集檢體尿液送驗。嗣經本院九十一年度毒聲字第一三四○號
    裁定送觀察勒戒後，經認有繼續施用之傾向，再經本院九十一年度毒聲字第一三
    七八號裁定應予強制戒治。
二、案經屏東縣政府警察局屏東分局報告台灣屏東地方法院檢察署檢察官偵查起訴及
    移送併辦。
    理  由
一、右揭犯罪事實，均為被告甲○○於本院審理時坦承不諱。且被告於九十一年八月
    二十五日為警查獲當日所採尿液，經檢驗呈嗎啡及甲基安非他命陽性反應，此有
    九十一年九月三日屏縣衛檢六字第九一○二六一號屏東縣衛生局煙毒及麻醉藥品
    類委託檢驗結果通知書在卷可稽（見台灣屏東地方法院檢察署九十一年度毒偵字
    第一○一六號偵查卷第十八頁）；再被告於九十一年八月二十八日為警查獲當日
    所採尿液，經檢驗呈嗎啡陽性反應，此有九十一年九月三日屏縣衛檢六字第九一
    ○二六二號屏東縣衛生局煙毒及麻醉藥品類委託檢驗結果通知書、九十一年十月
    一日台灣檢驗科技股份有限公司尿液濫用藥物尿液檢驗報告各一份在卷可稽（見
    台灣屏東地方法院檢察署九十一年度毒偵字第一○三二號偵查卷第十六、二二頁
    ）；又被告於九十一年十月三日為警查獲當日所採尿液，經檢驗呈嗎啡陽性反應
    ，此有九十一年十月二十三日屏縣衛檢六字第九一○三○○號屏東縣衛生局煙毒
    及麻醉藥品類委託檢驗結果通知書一份在卷可稽（見台灣屏東地方法院檢察署九
    十一年度毒偵字第一五三五號偵查卷附警卷）；復被告於九十一年十一月十一日
    為警查獲當日所採尿液，經檢驗呈嗎啡陽性反應，此有九十一年十月二十三日屏
    縣衛檢六字第九一○三六六號屏東縣衛生局煙毒及麻醉藥品類委託檢驗結果通知
    書一份在卷可稽（見台灣屏東地方法院檢察署九十一年度毒偵字第一六三八號偵
    查卷附警卷）；繼被告於九十二年二月十七日為警查獲當日所採尿液，經檢驗呈
    嗎啡陽性反應，此有九十二年二月二十五日屏縣衛檢六字第九二○○九三號屏東
    縣衛生局煙毒及麻醉藥品類委託檢驗結果通知書一份在卷可稽（見台灣屏東地方
    法院檢察署九十二年度毒偵字第四九七號偵查卷附警卷）。此外，又有九十一年
    八月二十五日扣案之注射針筒二支及殘渣夾鍊袋一個、九十一年八月二十八日扣
    案之殘渣夾鍊袋二個可資佐證。基此，被告自白核與事實相符。本件事證明確，
    被告犯行洵堪認定，應依法論科。
二、按海洛因、安非他命分別為第一級、第二級毒品，毒品危害防制條例第二條第二
    項第一款、第二款規定明確；又二犯毒品危害防制條例第十條之罪，應視被告曾
    否強制戒治期滿或交付保護管束期滿，適用第二十條第三項前段或第二十三條第
    二項前段之規定。被告前因施用毒品案件，經本院八十七年度毒聲字第八九四號
    裁定送勒戒處所觀察、勒戒，嗣無繼續施用傾向，經臺灣屏東地方法院檢察署檢
    察官於八十七年十二月十六日以八十七年度偵緝字第一五三號不起訴處分確定，
    於五年內再犯施用第一、二級毒品罪，經本院九十一年度毒聲字第一三四○號裁
    定送觀察勒戒後，認有繼續施用之傾向等情，有台灣屏東看守所附設勒戒處所有
    無繼續施用毒品傾向證明書、臺灣高等法院被告全國前案紀錄表、臺灣高等法院
    檢察署刑案紀錄簡覆表各一份在卷足憑。依前揭說明，被告經觀察、勒戒後，以
    無繼續施用傾向而受不起訴處分，五年內另行基於概括犯意再施用第一級、第二
    級毒品，經觀察勒戒後認有繼續施用毒品之傾向，核屬毒品危害防制條例第二十
    條第三項前段所規定之情形。核被告所為，係犯毒品危害防制條例第十條第一項
    、第二項施用第一級毒品、第二級毒品罪，其持有前開第一級、第二級毒品之低
    度行為為施用毒品之高度行為所吸收，不另論罪；被告多次施用第一級、第二級
    毒品之犯行，時間緊接、方法相近、觸犯構成犯罪要件相同之罪名，顯係各基於
    概括犯意，應依連續犯之規定各論以一罪，並依法各加重其刑；被告施用第一級
    、第二級毒品間，犯意各別、施用方式不同、罪名有異，應分論併罰。本件公訴
    人雖未敘及被告自九十一年十一月十一日起至九十二年二月十六日止連續施用第
    一級毒品海洛因之犯罪事實，惟此部分與已起訴之犯罪事實，具連續犯之裁判上
    一罪關係，為起訴效力所及，本院自應一併予以審理。爰審酌被告施用海洛因、
    安非他命殘害自身健康，於偵查中固然飾詞否認施用安非他命犯行，惟於本院審
    理中對於施用海洛因及安非他命之事實均坦承不諱，犯後態度尚稱良好，其素行
    、犯罪動機、手段、目的及所生危害等一切情狀，量處如主文所示之刑，並定其
    應執行刑。又扣案之殘渣夾鍊袋三個，無法刮除其內殘渣檢驗，業據證人即屏東
    縣警察局屏東分局警員鄭俊良陳明在卷（見本院九十二年四月二十二日審判筆錄
    ），故無法證明該殘渣究否為何物；惟前開殘渣夾鍊袋三個與扣案之注射針筒二
    支，乃被告所有，係前供施用毒品所用之物，已據被告供明在卷（見本院九十二
   年四月二十二日審判筆錄），則堪認係被告所有供犯罪所用之物，依刑法第三十
    八條第一項第二款之規定沒收之。至於九十一年六月六日十七時五十分經警於屏
    東縣屏東市○○路七巷二八號查獲所扣得注射針筒一支、玻璃吸食器一支、注射
    用水一瓶、空塑膠帶七十七個及海洛因一包（淨重○‧六二公克，包裝重○‧二
    九公克），其中前開海洛因一包經鑑定含有第一級毒品海洛因成分，此有法務部
    調查局九十一年八月二日調科壹字第二四○○○二二○四號鑑定通知書各一份在
    卷可稽（見台灣屏東地方法院檢察署九十一年度偵字第三八一二號偵查卷第十三
    頁），惟上開之物迭經被告否認為其所有或供其施用毒品所用之物，且無證據足
    資證明與本件之犯罪事實有關，爰不予於本件宣告沒收，附此敘明。
三、另本件公訴人固然敘及被告連續施用第二級毒品安非他命至九十一年十一月十一
    日止，惟被告僅自承施用至九十一年八月二十四日之犯罪事實，且其後九十一年
    八月二十八日、同年十月三日、同年十一月十一日、九十二年二月十七日採集送
    驗之尿液經檢驗均無甲基安非他命陽性反應，且無證據足資認定其施用至九十一
    年十一月十一日止，然因九十一年八月二十四日至同年十一月十一日施用之事實
    與本件有罪判決之犯罪事實，具連續犯之裁判上一罪關係，為有罪判決效力所及
    ，爰不另為無罪之諭知。
據上論斷，應依刑事訴訟法第二百九十九條第一項前段，毒品危害防制條例第十條第
一項、第二項，刑法第十一條、第五十六條、第五十一條第五款、第三十八條第一項
第二款，判決如主文。
本案經檢察官趙燕利到庭執行職務。
中      華      民      國      九十二      年      四    月  二十九    日
                                      臺灣屏東地方法院刑事第三庭
                                          法  官  洪乙心
右正本證明與原本無異。
如不服本判決應於收受本判決後送達後十日內向本院提出上訴書狀，其未敘述上訴理
由者，並得於提起上訴後十日內向本院補提理由書狀（均須按他造當事人之人數附繕
本 ）「切勿逕送上級法院」
                                          書記官   陳月珍
中      華      民      國      九十二      年      四    月    二十九  日
毒品危害防制條例第十條
施用第一級毒品者，處六月以上五年以下有期徒刑。
施用第二級毒品者，處三年以下有期徒刑。


司法院資訊處製作；財團法人民間司法改革基金會備份。
